【裁判字號】    92,交聲,216
【裁判日期】    920418
【裁判案由】    聲明異議
【裁判全文】
臺灣臺中地方法院交通事件裁定                  九十二年度交聲字第二一六號
    原處分機關  交通部公路總局台中區監理所
    異議人即
    受處分人    甲○○
右列受處分人因違反道路交通管理處罰條例案件，對於交通部公路總局台中區監理所
九十二年一月二十四日所為之裁決（中監違字第裁六○─ＧＣ0000000號裁決
書），聲明異議，本院裁定如左：
    主  文
異議駁回。
    理  由
一、原處分機關略以：本案係台中市警察局第三分局逕行舉發受處分人甲○○所有之
    車號Ｙ２─６４５６號自小客車，於九十一年十月六日十五時十四分許，在台中
    市○○街，因「在禁止臨時停車處所停車」違規，受處分人不服提出申訴，經原
    舉發機關函覆違規屬實，該所遂於九十二年一月二十四日中監違字第裁六○─Ｇ
    Ｃ0000000號裁決書，裁處罰鍰新台幣一千元整，逾期則依裁決書處罰主
    文規定裁處，於法並無不合等語。
二、本件異議人即受處分人甲○○則以：異議人所停放車輛之地係私人土地停車場上
    並非人行專用道、廣場、騎樓或眾人出入之巷道，原舉發機關之舉發實有違誤，
    爰聲明異議云云。
三、按橋樑... 隧道... 人行道... 等處不得臨時停車；道路係指公路、街道、巷、
    廣場、騎樓、走廊或其他供公眾通行之地方；汽車駕駛人在禁止臨時停車處所停
    車者，處新台幣六百元以上一千二百元以下罰鍰；道路交通安全規則第一百一十
    一條第一項第一款、道路交通管理處罰條例第三條、第五十六條第一項第一款分
    別定有明文，復依違反道路交通管理事件統一裁罰標準表規定，違反第五十六條
    第一項第一款規定者，逾指定日期十五日內者，處罰鍰新台幣一千元整。
四、經查：本案受處分人甲○○所有之車號Ｙ２─６４５６號自小客車，於九十一年
    十月六日十五時十四分許，在台中市○○街，因在禁止臨時停車處所停車違規，
    為台中市警察局第三分局舉發並掣開舉發通知單一紙等情，有舉發照片三幀、裁
    決書等在卷可稽。雖異議人辯稱該車所停放車輛之地係私人土地停車場上，惟經
    交通部於九十二年一月二十九日以交路字第０９２００１７５３０號函說明關於
    台中市第七期重劃區內專供行人休憩通行之「帶狀式公共開放空間」，是否屬於
    道路交通管理處罰條例第三條規定之人行道一案，依該函解釋該重劃區○道路兩
    側四米及五米之「帶狀式公共開放空間」亦符合道路交通管理處罰條例第三條規
    定，並有該函及原舉發機關九十二年三月二十六日中分三交字第０９２００１６
    ０６４號函檢附之違規地點照片三幀等在卷可憑，是異議人於前揭時、地違規事
    實，可以認定。從而，受處分人既有前揭違規行為，原處分機關據以援引上開規
    定，裁處受處分人罰鍰新台幣一千元整，並無不當。本件異議為無理由，應予駁
    回。
據上論斷，應依道路交通管理處罰條例第八十七條第二項、道路交通案件處理辦法第
十九條，裁定如主文。
中      華      民      國        九十二        年    四    月   十八   日
                                        臺灣臺中地方法院交通法庭
                                            法  官   王  靜  秋
右正本證明與原本無異。
如不服本裁定應於送達後五日內向本院提出抗告狀。
                                            書記官
中      華      民      國    九十二    年    四      月   十八       日


司法院資訊處製作；財團法人民間司法改革基金會備份。
